【裁判字號】    99,財管,31
【裁判日期】    990430
【裁判案由】    指定遺產管理人
【裁判全文】
臺灣桃園地方法院民事裁定              99年度財管字第31號
聲  請  人  台北縣中和地區農會
法定代理人  甲○○
即被繼承人  乙○○（亡）
關  係  人
被  選定人  財政部國有財產局台灣北區辦事處桃園分處
法定代理人  李良珠
上列聲請人聲請指定即被繼承人乙○○之遺產管理人事件，本院
裁定如下：
    主  文
選任財政部國有財產局台灣北區辦事處桃園分處為即被繼承人乙
○○之遺產管理人。
准對被繼承人乙○○（男，民國17年3 月8 日生，最後住所：桃
園縣中壢市○○街805 號）之大陸地區以外之繼承人為承認繼承
之公示催告。
聲請人應於收受本裁定之日起貳拾日內，將本裁定登載於公報、
新聞紙或其他相類之傳播工具。
如有被繼承人乙○○之大陸地區以外之繼承人，應自本公示催告
最後登載公報、新聞紙或其他相類之傳播工具之日起壹年內向本
院陳報承認繼承，如不於公示期限內申報承認繼承時，被繼承人
之遺產於大陸地區之繼承人依法繼承、清償債權並交付遺贈物後
有賸餘者歸屬國庫。
聲請程序費用由被繼承人乙○○之遺產負擔。
    理  由
一、按繼承開始時，繼承人有無不明，而無親屬會議，或親屬會
    議未於民法第1177條所定1 個月內選定遺產管理人時，利害
    關係人得聲請法院選任遺產管理人，同法第1178條第2 項前
    段亦有明文規定。
二、本件聲請意旨略以：聲請人為被繼承人乙○○之債權人，被
    繼承人乙○○（男；民國17年3 月8 日出生；生前最後住所
    ：桃園縣園縣中壢市○○街805 號）於民國95年2 月13日即
    已死亡，其繼承人均已拋棄繼承，查無繼承人，亦無親屬會
    議為之選任遺產管理人並向法院陳明，爰依利害關係人之地
    位，依民法第1178條第2 項及非訟事件法第149 條第2 項規
    定，向管轄法院聲請指定遺產管理人。爰提出戶籍謄本、台
    灣板橋地方法院債權憑證等，依法聲請選任財政部國有財產
    局臺灣北區辦事處桃園分處為被繼承人之遺產管理人等語。
三、經查聲請人上開主張，業據其提出上列書證為證，堪信為真
    實，被繼承人所遺財產，既處於無人繼承、無人管理之狀態
    ，則本件即有為被繼承人所遺財產選任遺產管理人之必要。
四、另按遺產管理人之設，旨在管理、保存及清算遺產，以免遺
    產散失，是遺產管理人具有相當之公益色彩。又選任遺產管
    理人，除慮及管理遺產之公平性外，仍須考慮其適切性。經
    查財政部國有財產局臺灣北區辦事處桃園分處，乃國家財產
    管理之權責機關，所屬人員均兼具財產管理以及與遺產有關
    之法律、租稅等專才，而被繼承人所遺遺產既處於無人繼承
    ，依法亦應歸屬國庫，是由財政部國有財產局臺灣北區辦事
    處桃園分處來擔任被繼承人之遺產管理人，應最屬適當。爰
    依首揭規定，准依聲請人之聲請指定之並依法為公示催告。
五、依非訟事件法第157 條，裁定如主文。
中    華    民    國    99    年    4    月    30    日
                  家事法庭法  官  陳添喜
以上正本係照原本作成。
如對本裁定抗告須於裁定送達後10日內向本院提出抗告狀（應附
繕本），並應繳納抗告費新台幣1,000 元。
中    華    民    國    99    年    4    月    30   日
                          書記官  楊慧伶

司法院資訊處製作；財團法人民間司法改革基金會備份。
